【裁判字號】    98,抗,6
【裁判日期】    980318
【裁判案由】    選任清算人
【裁判全文】
臺灣嘉義地方法院民事裁定  98年度抗字第6號
抗  告  人  己○○
                        1
            乙○○
                        1
            甲○○
                        1
            戊○○
                        號
            丙○○
                        1
            丁○○○
相  對  人  教育部
法定代理人  庚○○
上列當事人因聲請選任清算人事件，抗告人對於民國98年1月21
日本院97年度司字第39號裁定提起抗告，本院裁定如下：
    主  文
抗告駁回。
抗告程序費用新臺幣壹仟元由抗告人負擔。
    理  由
一、抗告及再抗告，除本法另有規定外，準用民事訴訟法關於抗
    告程序之規定，非訟事件法第46條定有明文。又抗告不合法
    者，抗告法院應以裁定駁回，民事訴訟法第495條之1第1項
    、第444條第1項前段亦定有明文。次按裁定得否抗告，為法
    定事項，非法院所得變更，尤非法院書記官所得決定，故法
    院書記官就不得抗告之裁定，於送達當事人之裁定正本縱誤
    為「得抗告」之記載，亦不影響該裁定性質。
二、本件抗告意旨：
  (一)抗告人己○○、乙○○、甲○○、戊○○、丙○○陳述略為
    ：因財團法人嘉義市私立神州高級中學進修學校（下稱該校
    ）對於相對人之解散命令提起行政救濟，現於最高行政法院
    審理中，為避免該校法人格因清算完畢消滅，影響上開行政
    救濟權利，應俟解散命令確定後始進行清算程序。如仍認應
    進行清算程序，亦請於裁定中敘明「縱使清算完結，仍不影
    響遭相對人解散之行政救濟程序」等語。
  (二)抗告人丁○○○則稱：伊患有糖尿病、背長骨刺，雙目視線
    不清，多次跌倒進出醫院，近10年來從未接到學校開會通知
    ，亦曾數度向教育廳請辭該校董事職均無回音，不服原裁定
    等語。
  (三)抗告人均聲明：原裁定廢棄；相對人於原裁定法院之聲請駁
    回。
三、按私立學校法未規定者，依民法及其他有關法令規定，私立
    學校法第1條第2項定有明文。又法人清算之程序，除民法通
    則有規定外，準用股份有限公司清算之規定；對於法院選派
    或解任公司清算人、檢查人之裁定，不得聲明不服，民法第
    41條、非訟事件法第175條第1項前段亦分別定有明文。本件
    抗告人對選任清算人裁定不服提起抗告，就此抗告程序私立
    學校法未規定，自應依上開民法及非訟事件法之規定。則本
    件抗告人對於本院選任渠等擔任該校清算人之裁定，依法不
    得抗告，縱原裁定正本誤載「如對本裁定抗告，須於裁定送
    達後10日內向本院提出抗告狀」等語，亦僅屬書記官處分更
    正之問題，並不因而謂得就原裁定提出抗告，是抗告人對於
    本院前開裁定，提起抗告，於法不合，應予駁回。另相對人
    於民國98年2月19日陳報該校相關行政救濟程序，業經最高
    行政法院駁回上訴確定在案，並提出最高行政法院98年度裁
    字第178號裁定、同院98年度判字第49號判決影本各1份附卷
    可參，是以原審裁定應無影響行政救濟之情事，併此敘明。
四、依私立學校法第1條第2項、非訟事件法第46條、民事訴訟法
    495條之1第1項、第444條第1項前段、第95條、第78條，裁
    定如主文。
中    華    民    國    98    年    3     月    18    日
                  民事第二庭  審判長法  官  黃茂宏
                                    法  官  林中如
                                    法  官  陳端宜
以上正本係照原本作成。
本件不得再抗告。
中    華    民    國    98    年    3     月    18    日
                                    書記官  王美珍


司法院資訊處製作；財團法人民間司法改革基金會備份。
